臺灣臺北地方法院民事裁定　　　　　　100年度監宣字第263號
聲　請　人　周慧芬
非訟代理人　唐迪華律師
相　對　人　黃徐蘭妹
上列聲請人聲請監護宣告事件，本院裁定如下：
    主    文
宣告黃徐蘭妹（女，民國○○年○月○○日生，身分證統一編號：Ｚ00
0000000號）為受輔助宣告之人。
選定廖麗珠（女，民國○○年○月○日生，身分證統一編號：Ｚ00000
0000號）為黃徐蘭妹之輔助人。
聲請費用新臺幣壹仟元由受輔助宣告之人負擔。
    理    由
一、聲請意旨略以：聲請人周慧芬為相對人黃徐蘭妹之長媳，相
    對人因罹患失智症，現已無法處理自己事務，為此聲請對其
    為監護之宣告，並指定聲請人擔任其監護人、會同開具財產
    清冊之人等語。
二、受輔助宣告部分：
（一）按對於因精神障礙或其他心智缺陷，致不能為意思表示或
      受意思表示，或不能辨識其意思表示之效果者，法院得因
      本人、配偶、四親等內之親屬、最近一年有同居事實之其
      他親屬、檢察官、主管機關或社會福利機構之聲請，為監
      護之宣告，民法第14條第1項定有明文。而法院對於監護
      之聲請，認為未達第1項之程度者，得依第15條第1項規定
      ，為輔助宣告，民法第14條第3項亦定有明文。
（二）查聲請人主張其為相對人長媳，相對人因罹患失智症，現
      已無法處理自己事務等情，業據其提出戶籍謄本為證，堪
      認為真實，則聲請人自得依法聲請法院宣告相對人為受輔
      助宣告之人，合先敘明。
（三）本院經囑託臺灣桃園地方法院代為審驗黃徐蘭妹之心神狀
      況，並採用林口長庚紀念醫院所出具精神鑑定報告書（10
      0年12月5日長庚院法字第1250號函），認為：相對人目前
      意識清楚，語言及認知功能皆呈現部分障礙，僅能為部分
      意思表示，生活能力需他人協助無法自理，其因心智缺陷
      ，致其為意思表示或受意思表示，或辨識其意思表示效果
      之能力，顯有不足者，已符合輔助宣告之條件，爰為輔助
      宣告。
三、又審酌相對人意識清楚，僅語言及認知功能呈現部分障礙，
    經由其次子黃禮雄、次媳廖麗珠將相對人與其配偶黃正源一
    齊安排在長庚護理之家，有關平日之生活照顧，黃正源係由
    黃禮雄負責、相對人則由廖麗珠負責，相對人對其次媳廖麗
    珠之倚賴相當深厚，本院因認由廖麗珠擔任相對人之輔助人
    ，應符合相對人之最佳利益。爰裁定如主文。
中    華    民    國   100    年    12    月    30    日
                   家事法庭     法  官  徐麗瑩
以上正本係照原本作成。
如不服本裁定關於選定輔助人部分，應於送達後10日內向本院提
出抗告狀，並繳納抗告費新臺幣1,000 元；其餘關於輔助宣告之
部分，不得抗告。
中    華    民    國   100    年    12    月    30    日
                                書記官  黃世昌